臺灣臺北地方法院刑事判決　　　　　　　95年度易字第2929號
公　訴　人　臺灣臺北地方法院檢察署檢察官
被　　　告　甲○○
上列被告因毒品危害防制條例案件，經檢察官提起公訴（95年度
毒偵字第2992號）及移送併辦（95年度毒偵字第3331號），於本
院準備程序中，被告就被訴及移送併辦事實為有罪之陳述，經本
院合議庭認為適當後，裁定由受命法官獨任進行簡式審判程序，
判決如下：
    主  文
甲○○施用第二級毒品，累犯，處有期徒刑拾月，扣案之第二級
毒品甲基安非他命壹包（驗餘淨重零點零參公克）沒收銷燬之，
扣案之香煙盒壹盒沒收。
    事  實
一、甲○○於民國87年間，因施用毒品案件，經法院裁定令入勒
    戒處所執行觀察、勒戒，因無繼續施用傾向，於87年7月24
    日，由臺灣臺北地方法院檢察署檢察官為不起訴處分確定；
    又於88年間，因施用毒品案件，經法院裁定令入勒戒處所執
    行觀察、勒戒，認有繼續施用毒品傾向，經法院裁定令入戒
    治處所施以強制戒治，於89年4月29日強制戒治執行完畢，
    此部分施用毒品行為，亦經法院判處有期徒刑4月確定，於
    90年11月29日易科罰金執行完畢；於91年間，又因施用第二
    級毒品案件，經法院裁定令入戒治處所施以強制戒治，於91
    年3月1日入戒治處所，同年10月8日經停止戒治而出所，92
    年2月19日戒治期滿，而此部分施用毒品行為，亦經法院判
    處有期徒刑6月確定，於92年3月25日入監執行，同年6月9日
    因易科罰金而執行完畢出監；於93年間，又因施用第二級毒
    品案件，經法院判處有期徒刑7月確定，於93年10月22日入
    監執行，94年5月20日因縮刑期滿執行完畢出監；於94年間
    ，又因施用第二級毒品案件，經法院判處有期徒刑8月確定
    ，於94年11月25日入監執行，95年7月19日因縮刑期滿執行
    完畢出監；甲○○有前揭因施用毒品行為經觀察勒戒及強制
    戒治程序，並經判處徒刑而執行完畢，仍未能斷絕毒癮，且
    不知悔改，又另行基於施用第二級毒品甲基安非他命之犯意
    ，在前揭強制戒治期滿（即92年2月19日）執行完畢後之5年
    內即於95年10月22日夜間8時許，在臺北市南港區「玉成公
    園」之涼亭內，以將甲基安非他命放置在錫箔紙（施用過後
    業已丟棄而滅失）上用火燒烤吸嗅所產生氣體之方式，施用
    甲基安非他命1次；嗣於95年10月25日下午5時20分許，員警
    據報有人在甲○○位於臺北市○○區○○街臨5之2號處施用
    毒品，乃前來盤查，經甲○○同意後進入搜索，當場在其住
    處房門下扣得香煙盒1個，其內放有甲○○所有供己施用之
    安非他命1包（驗餘淨重0.03公克），經警採集其尿液送驗
    結果，安非他命及甲基安非他命類藥物均呈陽性反應，始悉
    上情。
二、案經臺北市政府警察局松山分局報告臺灣臺北地方法院檢察
    署檢察官偵查後起訴及移送併辦。
    理  由
一、上開施用第二級毒品甲基毒品安非他命之事實，迭據被告甲
    ○○於警詢及偵、審中坦承不諱，而本件被告於前揭時、地
    為警查獲，經警採集其尿液送驗結果，安非他命、甲基安非
    他命類藥物均呈陽性反應，有警製尿液檢體委驗單、臺灣尖
    端先進生技醫藥股份有限公司95年11月10日所出具之濫用藥
    物檢驗報告等附卷可稽，綜上足徵被告之任意性自白確與事
    實相符。查，被告有事實欄一所載施用毒品行為經觀察勒戒
    及強制戒治執行完畢，有臺灣高等法院被告前案紀錄表及出
    入監簡列表、全國施用毒品案件紀錄表等在卷可按，是本件
    施用毒品行為，係在強制戒治期滿即92年2月19日執行完畢
    後之5年內，依毒品危害防制條例第23條第2項之規定，本件
    應逕行追訴處罰。從而本件事證已臻明確，應依法論科。
二、按甲基安非他命為毒品危害防制條例第2條第2項第2款所規
    範之第二級毒品。是核被告所為，係犯毒品危害防制條例第
    10 條第2項之施用第二級罪。被告持有第二級毒品甲基安非
    他命後進而施用，其持有之低度行為應被其施用之高度行為
    所吸收，不另論罪。查被告有事實欄一所示論罪科刑而執行
    完畢之紀錄，有臺灣高等法院被告前案紀錄表可按，其前受
    有期徒刑之執行完畢，於5年以內故意再犯本件有期徒刑以
    上之罪，為累犯，應依刑法第47條第1項之規定，加重其刑
    。爰審酌被告曾因施用毒品犯行執行觀察、勒戒及強制戒治
    程序，且經判處徒刑而執行完畢，猶再犯本件，顯見其未能
    斷絕毒癮，且不知悔改，惟念其施用毒品乃戕害自己身心健
    康，尚未危及他人，犯後於本院審理期日坦承施用犯行之態
    度等一切情狀，量處如主文所示之刑，以示懲儆。本件扣案
    香煙盒內所放置之白色透明晶體物1包，經送驗結果檢出第
    二級毒品甲基安非他命成分（淨重0.04公克，取0.01公克化
    驗，驗餘淨重0.03公克），有臺北市政府警察局95年12月
    15日北市鑑毒字第787號鑑驗通知書可按。雖被告於本院審
    理時否認該扣案物品為其所有，然查，被告就此已於警詢中
    坦承：（所施用之安非他命來源？）向綽號「小白」男子購
    買，（今日警方所查獲之安非他命1包是否向綽號「小白」
    男子購買？）是，等語不諱，參以本件係員警據報有人在被
    告前揭住處施用毒品，乃前來盤查，經被告同意後進入搜索
    ，當場在其住處房門下扣得香煙盒1個等情，有警製受理各
    類案件紀錄表、照片、自願受搜索同意書、搜索扣押筆錄及
    扣押物品目錄表等在卷足憑，及被告當時經採集尿液送驗結
    果，確呈施用安非他命類藥物陽性反應，已如前述，綜上足
    認其上開警詢中自白此扣案物為其所有以供己施用等語，較
    合於真實，其事後翻異此部分之自白，否認該扣案物為其所
    有云云，難以憑採。是該扣案第二級甲基毒品安非他命，為
    查獲之毒品，且係被告供己施用，而用以盛裝上開毒品所用
    之包裝袋，以現今所採行之鑑驗方式，包裝袋仍會殘留微量
    毒品而無法將之完全析離（法務部調查局93年9月19日調科
    壹字第09300113060號函參照），自應依毒品危害防制條例
    第18條第1項前段規定沒收並銷燬之。至於扣案之香煙盒，
    係被告所有用以放置甲基安非他命，自係方便被告本件施用
    毒品所用，爰依刑法第38條第1項第2款之規定，併與宣告沒
    收。
三、臺灣臺北地方法院檢察署檢察官以95年度毒偵字第3331號移
    送併辦部分，依併辦意指所載，係以員警95年10月25日通知
    被告前來採尿送驗結果，安非他命類藥物呈陽性反應，認定
    被告有施用第二級毒品之行為。查此部分採集被告尿液之日
    期，與本件被告為警查獲時採集尿液之日期相同，堪認此部
    分併辦之事實，與前揭所論為同一事實，本院自應併與審理
    ，附此敘明。
據上論斷，應依刑事訴訟法第273條之1第1項、第299條第1項前
段，毒品危害防制條例第10條第2項、第18條第1項前段，刑法第
11條前段，刑法第47條第1項、第38條第1 項第2 款，判決如主
文。
本案經檢察官王志超到庭執行職務。
中　　華　　民　　國　　96　　年　　3 　　月　　13　　日
　　　　　　　　　刑事第七庭    法　官　許泰誠
以上正本證明與原本無異。
如不服本判決，應於判決送達後10日內，向本院提出上訴狀。
　　　　　　　　　　　　　　　　書記官　劉麗英
中　　華　　民　　國　　93　　年　　3 　　月　　13　　日
